臺灣板橋地方法院交通事件裁定　　　　　　　　　九十一年度交聲字第一六七０號
　　原處分機關　交通部公路總局臺北區監理所
　　異　議　人
　　即受處分人　丙○○　男五十.
右列受處分人因違反道路交通管理處罰條例案件，對於交通部臺北區監理所九十一年
十月十八日北監六字第裁四０─Ｃ00000000號所為之裁決處分（原舉發案號
：臺北縣政府警察局北縣警交字第Ｃ00000000號），聲明異議，本院裁定如
左：
    主  文
異議駁回。
    理  由
一、原處分意旨略以：異議人即受處分人陳丙○○於民國（下同）九十一年九月十日
    二十三時四十三分許，騎乘車牌號碼ＱＢＸ─６２２號輕型機車，行經臺北縣樹
    林市○○路、保安街口之際，遇原舉發機關臺北縣政府警察樹林交通分隊警員攔
    檢，經測試檢定其酒精濃度高達每公升０‧五四毫克，超過規定之標準（每公升
    ０‧四毫克至０‧五五毫克），遂由該分隊警員當場舉發，嗣並移送原處分機關
    即交通部公路局臺北區○○○○○道路交通管理處罰條例第三十五條第一項第一
    款規定，裁處罰鍰新臺幣（下同）三萬七千五百元，並吊扣駕駛執照十二個月，
    罰鍰及駕駛執照限於九十一年十一月十七日前繳送，如逾期不繳送，自九十一年
    十一月十八日起易處吊扣駕駛執照二十七個月，並限於九十一年十二月二日前繳
    送，如又逾期未繳送，自九十一年十二月三日起易處吊銷，並逕行註銷駕駛執照
    ，駕駛執照吊（註）銷後，自九十一年十二月三日起一年內不得重新考領駕駛執
    照等語。
二、異議意旨略以：異議人並無前述遇警攔查舉發之違規情形，且原舉發違反道路交
    通管理事件通知單內之駕駛人地址亦有誤載情形，詎突遭裁處，殊屬不當，爰聲
    明異議，請求撤銷原處分云云。
三、按汽車駕駛人（含機器腳踏車駕駛人），駕駛汽車（含騎乘機器腳踏車）經測試
    檢定酒精濃度超過規定標準者，處一萬五千元以上六萬元以下之罰鍰，並吊扣其
    駕駛執照一年，道路交通管理處罰條例第三十五條第一項第一款定有明文。
四、經查：異議人於九十一年九月十日二十三時四十三分許，騎乘車牌號碼ＱＢＸ─
    ６２２號輕型機車，行經臺北縣樹林市○○路、保安街口之際，遇臺北縣政府警
    察樹林交通分隊警員攔檢，經測試檢定其酒精濃度高達每公升０‧五四毫克，超
    過規定之標準（每公升０‧四毫克至０‧五五毫克），遂由該分隊警員當場舉發
    暨開立交付舉發違反道路交通管理事件通知單等節，業據證人即負責執行本件舉
    發任務之臺北縣政府警察樹林交通分隊警員甲○○於本院調查時到庭證述明確，
    並有舉發違反道路交通管理事件通知單影本一份在卷足憑，異議人雖辯稱其並無
    前述遇警攔查舉發之違規情形云云，並推稱該機車曾於九十年「納莉風災」前遺
    失，約隔十五日始尋獲云云（參見本院九十一年十一月二十九日訊問筆錄第二頁
    ），證人即上開機車車主乙○○（黃女亦為異議人之妻）亦到庭附和證稱該機車
    曾於九十年間遺失，嗣尋獲後約半月即發生「納莉風災」云云（同前訊問筆錄第
    二頁），惟「納莉風災」係發生於九十年九月十七日（此為本院職務上所知悉暨
    社會大眾所共知之事項），其與異議人、證人乙○○所述之上開機車遺失暨尋獲
    之時間，竟明顯不符，則異議人上開辯解是否確與實情相符，自非無疑，又異議
    人雖辯稱原舉發違反道路交通管理事件通知單內之駕駛人地址有誤載情形云云，
    然本件舉發違反道路交通管理事件通知單內關於違規駕駛人之各該年籍資料均記
    載明確詳細，除駕駛人地址欄記載「樹林市○○路二九號九樓之一」稍有誤記外
    （異議人地址為「臺北縣樹林市○○路六九號九樓之一」），其餘記載悉與異議
    人駕駛執照內載之各該資料相符等情，業據本院當庭勘驗異議人之駕駛執照原本
    查證無訛，本件舉發違反道路交通管通管理事件通知單內關於違規駕駛人資料之
    記載，既無何等明顯謬誤齟齬之處，異議人僅以其中地址門牌號碼稍有誤記一端
    ，遽謂其並無遇警攔查舉發之違規情形云云，尤難認為有理由，再參諸證人甲○
    ○於本院調查時更證稱：「‧‧‧我有印象，因為當時異議人在旁邊不理人，本
    來不吹酒測器，後來勸他才吹，所以他後來在舉發單簽章欄內就隨便畫一下，舉
    發單有交給他‧‧‧」等語（參見本院九十一年十二月十七日訊問筆錄第三頁）
    ，益徵異議人前開辯解，均顯屬事後圖卸推託之詞，要無足採。綜上所述，異議
    人確有前揭騎乘機器腳踏車經測試檢定酒精濃度超過規定標準之違規行為，並於
    拒絕簽收其舉發違反道路交通管理件通知單後，逾期未至應到案處所聽候裁決及
    繳納罰鍰，原處分機關據以援引前述規定，對異議人裁處罰鍰三萬七千五百元，
    並吊扣駕駛執照十二個月，即難謂有何違誤或不當之處，本件異議為無理由，應
    予駁回。
據上論斷，應依道路交通案件處理辦法第十九條，裁定如主文。
中      華      民      國      九十一      年    十二    月    三十一  日
                                        臺灣板橋地方法院交通法庭
                                            法  官  王  屏  夏
右正本證明與原本無異。
如不服本裁定，應於送達後五日內向本院提出抗告狀。
                                            書記官  楊  璧  華
中      華      民      國      九十一      年    十二    月    三十一  日
